臺灣嘉義地方法院刑事裁定
110年度聲字第813號
聲  請  人  臺灣嘉義地方檢察署檢察官
受  刑  人  陳香盈




上列聲請人因受刑人數罪併罰有二裁判以上，聲請定其應執行之
刑（110年度執字第1569號），本院裁定如下：
    主  文
陳香盈所犯附表所示之罪所處之有期徒刑部分，應執行有期徒刑
貳年貳月。
    理  由
一、聲請意旨略以：受刑人陳香盈因犯詐欺案件，先後經法院判
    決確定如附表（其中如附表最後事實審、確定判決欄「107
    年度智訴字第3、5號」部分，應更正為「107年度智訴字第3
    號」，因107年度智訴字第5號係對於同案共犯曾銘翔之追加
    起訴案件，並非本件受刑人之案件），應依刑法第53條及第
    51條第5款，定其應執行刑，爰依刑事訴訟法第477條第1項
    聲請裁定等語。
二、裁判確定前犯數罪者，併合處罰之。但有下列情形之一者，
    不在此限：一、得易科罰金之罪與不得易科罰金之罪。二、
    得易科罰金之罪與不得易服社會勞動之罪。三、得易服社會
    勞動之罪與不得易科罰金之罪。四、得易服社會勞動之罪與
    不得易服社會勞動之罪。前項但書情形，受刑人請求檢察官
    聲請定應執行刑者，依第51條規定定之，刑法第50條定有明
    文。查受刑人於判決確定後，請求檢察官就得易科罰金之罪
    與不得易科罰金之罪聲請定應執行刑，有臺灣嘉義地方檢察
    署定刑聲請書1份在卷可查，程序上並無不合。
三、查受刑人因犯如附表編號1至編號15所示之罪，經本院以107
    年度智訴字第3號判處如附表1至15所示之刑，其中如附表編
    號1至2、5至12部分，應執行有期徒刑1年6月，如易科罰金
    ，以新臺幣1,000元折算壹日；如附表編號3至4、13至15部
    分，應執行有期徒刑1年6月，上開判決已確定乙節，有上開
    判決、裁定及臺灣高等法院被告前案紀錄表各1份在卷可稽
    。茲檢察官聲請定其應執行之刑，揆諸上開規定，本院審核
    認聲請為正當，爰定其應執行之刑。
四、本院審酌被告所犯如附表編號1至15所示之罪，犯罪手段相
    似，均侵害財產法益，犯罪時間亦相隔不久，暨前述各罪定
    應執行刑之外部界限等，定其應執行之刑如主文所示。又如
    附表編號1至2、5至12所示之罪雖得為易科罰金，但與如附
    表編號3至4、13至15不得易科罰金之罪刑合併定應執行之刑
    結果，已不得易科罰金，爰毋庸就所定之應執行刑諭知易科
    罰金之折算標準。
五、依刑事訴訟法第477條第1項，刑法第50條第1項第1款、第2
    項、第51條第5款、第53條，裁定如主文。
據上論斷，應依刑事訴訟法裁定如主文。
中　　華　　民　　國　　110 　年　　10　　月　　26　　日
                  刑事第一庭    法　官　吳育汝
上列正本證明與原本無異。
如不服本裁定，應於裁定送達後5日內向本院提出抗告狀（應附
繕本）。
中　　華　　民　　國　　110 　年　　10　　月　　26　　日
                                書記官　陳佾澧
附表：
編　號  1 2 3 罪　名  詐欺 詐欺 詐欺 宣告刑  有期徒刑6月，如易科罰金，以新臺幣1,000元折算1日。 有期徒刑4月，如易科罰金，以新臺幣1,000元折算1日。 有期徒刑7月。 犯罪日期  105年6月16日後2、3天 105年6月29日至105年7月1日間 105年7月初某日至105年7月6日間 偵查(自訴)機關 年度案號  臺灣嘉義地方檢察署106年度偵字第3736號等 臺灣嘉義地方檢察署106年度偵字第3736號等 臺灣嘉義地方檢察署106年度偵字第3736號等 最後 事實審 法院 臺灣嘉義地方法院 臺灣嘉義地方法院 臺灣嘉義地方法院  案號 107年度智訴字第3號 107年度智訴字第3號 107年度智訴字第3號  判決日期 109年07月31日 109年07月31日 109年07月31日 確定 判決 法院 臺灣嘉義地方法院 臺灣嘉義地方法院 臺灣嘉義地方法院  案號 107年度智訴字第3號 107年度智訴字第3號 107年度智訴字第3號  判決日期 110年01月26日 110年01月26日 110年01月26日  備註      

編　號  4 5 6 罪　名  詐欺 詐欺 詐欺 宣告刑  有期徒刑9月。  有期徒刑5月，如易科罰金，以新臺幣1,000元折算1日。 有期徒刑6月，如易科罰金，以新臺幣1,000元折算1日。 犯罪日期  105年7月13日至105年7月15日間 105年8月12日前2、3天 105年8月13日至105年8月16日間 偵查(自訴)機關 年度案號  臺灣嘉義地方檢察署106年度偵字第3736號等 臺灣嘉義地方檢察署106年度偵字第3736號等 臺灣嘉義地方檢察署106年度偵字第3736號等 最後 事實審 法院 臺灣嘉義地方法院 臺灣嘉義地方法院 臺灣嘉義地方法院  案號 107年度智訴字第3號 107年度智訴字第3號 107年度智訴字第3號  判決日期 109年07月31日 109年07月31日 109年07月31日 確定 判決 法院 臺灣嘉義地方法院 臺灣嘉義地方法院 臺灣嘉義地方法院  案號 107年度智訴字第3號 107年度智訴字第3號 107年度智訴字第3號  判決日期 110年01月26日 110年01月26日 110年01月26日  備註      

編　號  7 8 9 罪　名  詐欺 詐欺 詐欺 宣告刑  有期徒刑6月，如易科罰金，以新臺幣1,000元折算1日。 有期徒刑3月，如易科罰金，以新臺幣1,000元折算1日。 有期徒刑5月，如易科罰金，以新臺幣1,000元折算1日。 犯罪日期  105年8月20日至105年8月23日間 105年8月25日至105年9月1日間 105年9月8日前2、3天 偵查(自訴)機關 年度案號  臺灣嘉義地方檢察署106年度偵字第3736號等 臺灣嘉義地方檢察署106年度偵字第3736號等 臺灣嘉義地方檢察署106年度偵字第3736號等 最後 事實審 法院 臺灣嘉義地方法院 臺灣嘉義地方法院 臺灣嘉義地方法院  案號 107年度智訴字第3號 107年度智訴字第3號 107年度智訴字第3號  判決日期 109年07月31日 109年07月31日 109年07月31日 確定 判決 法院 臺灣嘉義地方法院 臺灣嘉義地方法院 臺灣嘉義地方法院  案號 107年度智訴字第3號 107年度智訴字第3號 107年度智訴字第3號  判決日期 110年01月26日 110年01月26日 110年01月26日  備註      

編　號  10 11 12 罪　名  詐欺 詐欺 詐欺 宣告刑  有期徒刑3月，如易科罰金，以新臺幣1,000元折算1日。 有期徒刑6月，如易科罰金，以新臺幣1,000元折算1日。 有期徒刑6月，如易科罰金，以新臺幣1,000元折算1日。 犯罪日期  105年9月13日前2、3天 105年9月20日前2、3天 105年11月2日前2、3天 偵查(自訴)機關 年度案號  臺灣嘉義地方檢察署106年度偵字第3736號等 臺灣嘉義地方檢察署106年度偵字第3736號等 臺灣嘉義地方檢察署106年度偵字第3736號等 最後 事實審 法院 臺灣嘉義地方法院 臺灣嘉義地方法院 臺灣嘉義地方法院  案號 107年度智訴字第3號 107年度智訴字第3號 107年度智訴字第3號  判決日期 109年07月31日 109年07月31日 109年07月31日 確定 判決 法院 臺灣嘉義地方法院 臺灣嘉義地方法院 臺灣嘉義地方法院  案號 107年度智訴字第3號 107年度智訴字第3號 107年度智訴字第3號  判決日期 110年01月26日 110年01月26日 110年01月26日  備註      

編　號  13 14 15 罪　名  詐欺 詐欺 詐欺 宣告刑  有期徒刑1年2月。 有期徒刑1年2月。 有期徒刑1年2月。 犯罪日期  105年10月19日 105年10月31日 105年11月2日 偵查(自訴)機關 年度案號  臺灣嘉義地方檢察署106年度偵字第3736號等 臺灣嘉義地方檢察署106年度偵字第3736號等 臺灣嘉義地方檢察署106年度偵字第3736號等 最後 事實審 法院 臺灣嘉義地方法院 臺灣嘉義地方法院 臺灣嘉義地方法院  案號 107年度智訴字第3號 107年度智訴字第3號 107年度智訴字第3號  判決日期 109年07月31日 109年07月31日 109年07月31日 確定 判決 法院 臺灣嘉義地方法院 臺灣嘉義地方法院 臺灣嘉義地方法院  案號 107年度智訴字第3號 107年度智訴字第3號 107年度智訴字第3號  判決日期 110年01月26日 110年01月26日 110年01月26日  備註